臺灣高等法院刑事判決　　　　　　　　 96年度上訴字第143號
上　訴　人　甲○○
即　被　告
　　　　　　　　　　另案於臺灣臺北監獄臺北分監執行中
上列上訴人因毒品危害防制條例案件，不服臺灣板橋地方法院95
年度訴字第3010號，中華民國95年11月30日第一審判決（起訴案
號：臺灣板橋地方法院檢察署95年度毒偵字第5162號），提起上
訴，本院判決如下：
    主  文
上訴駁回。
    事  實
一、甲○○曾因施用第一、二級毒品案件，經臺灣板橋地方法院
    以92年度訴字第1164號判處有期徒刑八月、四月，應執行有
    期徒刑十月確定，於民國（下同）93年11月4日縮刑期滿執
    行完畢。又因施用毒品案件，經觀察、勒戒後，認有繼續施
    用毒品之傾向，經臺灣板橋地方法院以89年度毒聲字第1245
    號裁定令入戒治處所施以強制戒治，於91年1月3日強制戒治
    期滿執行完畢，經臺灣板橋地方法院檢察署檢察官於91年1
    月22日以91年度戒毒偵字第58號為不起訴處分確定。復於94
    年間因施用第一、二級毒品案件，經檢察官提起公訴，經臺
    灣板橋地方法院於95年3月31日以95年度訴緝字第44號判處
    應執行有期徒刑一年確定。
二、甲○○於強制戒治執行完畢後五年內，於95年7月18日20時
    許，在臺北縣三重市○○街212號4樓住處，分別施用第一級
    毒品海洛因及第二級毒品安非他命。嗣於95年7月20日凌晨0
    時30分許，在臺北縣蘆洲市○○街79號10樓電梯口，為警查
    獲，並扣得海洛因五小包（淨重6.6公克）、安非他命二十
    小包（淨重35.7公克）、電子磅秤一台（所涉轉讓安非他命
    罪嫌另案偵辦中）。
三、案經臺北市政府警察局中山分局移送臺灣板橋地方法院檢察
    署檢察官偵查起訴。
    理  由
一、上訴人即被告甲○○於警詢、偵查、原審、本院坦承於上揭
    時、地施用海洛因及安非他命之事實，然辯稱：「是摻著一
    起施用，為什麼分開判決」等語，然查：
(一)、本件認定事實所引用之本件卷內所有卷證資料（包含人證與
    文書證據、物證等證據），並無證據證明係公務員違背法定
    程序所取得，又本件被告以外之人於審判外之陳述，亦無刑
    事訴訟法第159條之1至之3所規定之不得作為證據之情形，
    且卷內之文書證據，亦無刑事訴訟法第159條之4之顯有不可
    信之情況與不得作為證據之情形，則依刑事訴訟法第159條
    至159條之5之規定，本件認定事實所引用之本件卷證所有證
    據（包含人證與文書證據、物證等證據），均認為有證據能
    力，合先敘明。
(二)、被告經警查獲所採之尿液經先後送驗結果，有安非他命與甲
    基安非他命、嗎啡陽性反應，有臺灣檢驗科技股份有限公司
    95年8月3日濫用藥物尿液檢驗報告、臺灣尖端先進生技醫藥
    股份有限公司95年9月13日濫用藥物檢驗報告、尿液檢體委
    驗單各一件在卷可查。然查，安非他命與海洛因分屬於興奮
    劑與麻醉劑之不同性質之毒品，兩種不同毒品之價格、效果
    、化學性質、施用方式等等均有不同，且被告於95年3月31
    日因分別施用第一即與第二級毒品經臺灣板橋地方法院以95
    訴通緝字第44號刑事判決分別判處徒刑，有該判決在卷可查
    ，則被告辯稱摻在一起施用之情，已非可取，況被告於95年
    7月21日之偵查已經陳明：「（你施用毒品的方法如何？）
    安非他命是放在吸食器內加熱使成煙霧再用嘴或鼻吸用的」
    、「海洛因是摻在香煙內吸的」等語（偵卷第64頁），足見
    被告係分開施用甚明，是被告上訴所辯稱：「是摻著一起施
    用」等語，即非可取（此辯解係圖邀想像競合寬典之適用，
    而為最高法院所不採之確定判決，如95年度台上字第7234
    號）。
(三)、復有扣案之海洛因五小包（淨重6.6公克）、安非他命二十
    小包（淨重35.7公克）（見查獲之相片與使用檢測試劑之初
    步檢驗結果，偵查卷第40頁）與被告所有供施用毒品之電子
    磅秤一台扣案可查。
(四)、被告甲○○曾因施用第一、二級毒品案件，經臺灣板橋地方
    法院以92年度訴字第1164號判處有期徒刑八月、四月，應執
    行有期徒刑十月確定，於93年11月4日縮刑期滿執行完畢。
    又因施用毒品案件，經觀察、勒戒後，認有繼續施用毒品之
    傾向，經臺灣板橋地方法院以89年度毒聲字第1245號裁定令
    入戒治處所施以強制戒治，於91年1月3日強制戒治期滿執行
    完畢，經臺灣板橋地方法院檢察署檢察官於91年1月22日以
    91年度戒毒偵字第58號為不起訴處分確定。復於94年間因施
    用第一、二級毒品案件，經臺灣板橋地方法院檢察署檢察官
    提起公訴，經臺灣板橋地方法院於95年3月31日以95年度訴
    緝字第44號判處應執行有期徒刑一年確定，有臺灣板橋地方
    法院檢察署91年度戒毒偵字第58號不起訴處分書、臺灣板
　　橋地方法院92年度訴字第1164號、95年度訴緝字第44號判決
  　書、刑案資料查註記錄表各一件在卷可查，是被告係於強制
    戒治執行完畢後五年內再犯。
(五)、綜上，本件事證明確，被告犯行堪予認定，應依法論科。
二、論罪科刑部分：
(一)、核被告所為，分別係犯毒品危害防制條例第10條第1項、第
    2項之施用第一級、第二級毒品罪；其施用前持有海洛因、
    安非他命之低度行為，為施用之高度行為所吸收，不另論罪
    ；又其施用海洛因及施用安非他命二罪間，犯意各別、行為
    互殊，應予分論併罰。被告有事實欄所示之科刑執行完畢之
    事實，有被告前案紀錄表一件在卷可稽，其於有期徒刑執行
    完畢後五年內，故意再犯有期徒刑以上之本罪，為累犯，應
    依刑法第47條第1項規定，加重其刑。
(二)、原審認被告罪證明確，並適用依刑事訴訟法第263條之1第1
    項、第299條第1項前段，第310條之2、第454條第1項、第2
    項，毒品危害防制條例第10條第1項、第2項、第23條第2項
    、第18條第1項前段，刑法第11條前段、第47條第1項、第51
    條第5款、第38條第1項第2款之規定，審酌被告犯罪之動機
    、目的、智識程度，犯後之態度尚稱良好等一切情狀，分別
　　就被告甲○○施用第一級毒品部分，量處有期徒刑捌月。就
  　被告施用第二級毒品，量處有期徒刑陸月。並定應執行有期
    徒刑壹年。至扣案之第一級毒品海洛因（淨重陸點陸公克）
    、第二級毒品安非他命（淨重伍點柒公克），應依毒品危
    害防制條例第18條第1項前段之規定宣告沒收銷燬，另扣案
    之電子磅秤壹台為被告所有，供犯罪所用之物，爰依刑法第
    38條第1項第2款沒收之。
(三)、經核原判決認事用法並無不合，量刑之諭知均屬妥適，上訴
    人即被告上訴意旨所執前詞指摘原判決不當，為無理由，應
    予駁回。
據上論斷，應依刑事訴訟法第368條，判決如主文。
本案經檢察官劉文水到庭執行職務。
中　　華　　民　　國　　96　　年　　2　　月　 　13　　日
　　　　　　　　　刑事第十二庭  審判長法　官   蔡永昌
　　　　　　　　　　　　　　　　　    法　官   陳榮和
　　　　　　　 　 　　　　　　　　　　法　官   施俊堯
以上正本證明與原本無異。
第一級毒品部分如不服本判決應於收受送達後十日內向本院提出
上訴書狀，其未敘述上訴之理由者並得於提起上訴後十日內向本
院補提理由書（均須按他造當事人之人數附繕本）。
第二級毒品部分不得上訴
                                      書記官   孫佩琳
中　　華　　民　　國　　96　　年　　2　　月　 　13　　日
附錄：本案論罪科刑法條全文
毒品危害防制條例第10條
施用第一級毒品者，處 6 月以上 5 年以下有期徒刑。
施用第二級毒品者，處 3 年以下有期徒刑。
